【裁判字號】    98,訴,1081
【裁判日期】    981030
【裁判案由】    毒品危害防制條例
【裁判全文】
臺灣基隆地方法院刑事判決              98年度訴字第1081號
公  訴  人  臺灣基隆地方法院檢察署檢察官
被      告  甲○○
上列被告因毒品危害防制條例案件，經檢察官提起公訴（98年度
毒偵字第1513號），被告於準備程序進行中，就被訴事實為有罪
之陳述，經本院合議庭裁定由受命法官獨任進行簡式審判程序，
判決如下：
    主  文
甲○○施用第二級毒品，累犯，處有期徒刑參月；又施用第一級
毒品，累犯，處有期徒刑柒月，扣案之第一級毒品海洛因壹包（
淨重：零點柒零參公克，取樣零點零零參參公克，驗餘淨重：零
點陸玖玖柒公克）併同無法與之完全析離之海洛因分裝袋壹只沒
收銷燬之。應執行有期徒刑玖月，扣案之第一級毒品海洛因壹包
（驗餘淨重：零點陸玖玖柒公克）併同無法與之完全析離之海洛
因之外包裝袋壹只沒收銷燬之。
    犯罪事實
一、甲○○前因施用毒品案件，經2 次觀察、勒戒後，均認無繼
    續施用毒品之傾向，先後於民國87年10月3日、87年12 月25
    日經釋放出所，並由臺灣基隆地方法院檢察署檢察官分別以
    87年度偵字第4313號、87年度偵緝字第185 號為不起訴處分
    確定。嗣又因施用毒品案件，經本院裁定強制戒治（89年1
    月7日停止戒治並付保護管束、89年8月13日管束期滿未經撤
    銷），並由臺灣基隆地方法院檢察署檢察官聲請簡易判決處
    刑，經本院於88年3月27日，以88年度基簡字第188號判處有
    期徒刑4月確定，於89年9月11日易科罰金執行完畢。又因施
    用毒品案件，再經法院裁定強制戒治（91年1 月15日停止戒
    治並付保護管束、91年7月6日管束期滿未經撤銷），並由臺
    灣基隆地方法院檢察署檢察官提起公訴，經臺灣高等法院於
    90年11月27日，以90年度上易字第3628號判處有期徒刑5 月
    確定，於92年4 月13日執行完畢。繼又因竊盜案件，經臺灣
    板橋地方法院於92年6 月16日，以92年度簡字第1235號判處
    有期徒刑4月確定，於93年3月20日執行完畢。復又因施用毒
    品案件，經臺灣高等法院於94年12月21日，以94年度上訴字
    第3350號分別判處有期徒刑8月、4月，應執行有期徒刑10月
    確定，於95年6 月17日執行完畢（構成累犯）。再因施用毒
    品案件，經本院於96年3月23日，以96年度訴字第161號判處
    有期徒刑7 月確定，嗣經本院以96年度聲減字第1067號裁定
    減刑為有期徒刑3月又15日確定，於97年1月5日執行完畢（
    構成累犯）；復因施用第一級毒品案件，由本院於96年12月
    31日，以96年度訴字第1217號判決判處有期徒刑10月確定，
    於98年3月14日縮刑期滿執行完畢（構成累犯）。
二、詎甲○○仍不知戒除毒癮，復基於施用第一級毒品海洛因、
    第二級毒品甲基安非他命之犯意，分別為下列犯行：
  (一)98年8 月14日下午2、3時，在基隆市○○街友人住處，以將
    第二級毒品甲基安非他命置於玻璃球吸食器內燒烤產生煙霧
    而吸食之方式施用甲基安非他命1 次。
  (二)98年8月15日下午2、3時許，在基隆市○○區○○街220巷13
    號之5 住處附近之土地公廟廁所內，以將第一級毒品海洛因
    摻水置於針筒內，以注射身體靜脈血管之方式，施用海洛因
    1次。嗣於98年8 月16日下午2時55分許，在基隆市○○區○
    ○街220巷口，為警查獲，當場扣得海洛因1包（淨重0.703
    公克，取樣0.0033公克，餘重0.6997公克），經採尿送驗，
    結果呈嗎啡及甲基安非他命陽性反應，而查悉上情。
三、案經基隆市警察局第一分局報告臺灣基隆地方法院檢察署檢
    察官偵查起訴。
    理  由
一、本件被告所犯者非為死刑、無期徒刑、最輕本刑為3 年以上
    有期徒刑之罪或高等法院管轄第一審案件，其於準備程序進
    行中，先就被訴事實為有罪之陳述，經告知其簡式審判程序
    之旨，並聽取公訴人及被告之意見後，本院依刑事訴訟法第
    273條之1第1 項之規定，裁定由受命法官獨任進行簡式審判
    程序，且依同法第273條之2規定，簡式審判程序之證據調查
    ，不受第159條第1項、第161條之2、第161條之3、第163 條
    之1及第164條至第170條規定之限制，合先敘明。
二、前揭犯罪事實，業據被告於本院準備程序及審理時坦承不諱
    ，又經被告同意，為警查獲後所採集之尿液經送驗後，呈安
    非他命、甲基安非他命、可待因、嗎啡之陽性反應，此有基
    隆市警察局第一分局偵辦毒品案件尿液檢體對照表（尿液檢
    體編號：359）、台灣尖端先進生技醫藥股份有限公司98年8
    月26日濫用藥物檢驗報告各乙份附卷可稽，且參之以酵素免
    疫分析或薄層定性分析等方式為初步篩檢者，檢驗結果雖有
    相當程度偽陽性之可能，然以氣（液）相層析、質譜分析之
    儀器為交叉確認者，檢驗結果出現偽陽性之機率則極低，因
    而具有公信力，核足為對涉嫌人不利之認定；尤以「毒品施
    用後於尿液、血液中可檢出之最大時限，與施用劑量、施用
    頻率、施用方式、施用者飲水量之多寡、個人體質、代謝情
    況、檢體收集時間點及所用檢測方法之靈敏度等因素有關，
    因個案而異。依據Clarke's Isolation Identification of
    Drugs第二版記載，血液中藥物之半衰期（濃度減半所需時
    間）分別為古柯鹼0.7-1.5小時、海洛因3分鐘（其代謝物為
    嗎啡2-3小時）、嗎啡2-3小時、大麻20-36 小時、安非他命
    12小時（當尿液偏酸性時，為4-8小時）、甲基安非他命9小
    時、Ketamine 2-4小時，而MDMA約8.49小時。一般於尿液中
    可檢出之最大時限，古柯鹼為施用後1-4天、海洛因2-4天、
    嗎啡2-4天、大麻1-10天、安非他命1- 4天、甲基安非他命
    1-5天、MDMA1-4天、MDA 1-4天、Ketami ne2-4天。」此曾
    經行政院衛生署藥物食品檢驗局以92年7 月23日管檢字第
    0920005609號函釋在案；且扣案之白色粉末1 小包（淨重：
    0.703公克，取樣0.0033公克，餘重0.6997公克），經警以
    毒品檢驗包初步檢驗結果呈現海洛因反應，再送交通部民用
    航空局以氣相層析質譜儀法鑑驗結果，亦含海洛因成份，此
    有基隆市警察局第一分局南榮路派出所查獲涉嫌毒品危害防
    制條例毒品初步鑑驗報告單、交通部民用航空局航空醫務中
    心98年8月28日航藥鑑字第0984369號毒品鑑定書各乙份附卷
    可憑，足認被告自白與犯罪事實相符，其犯罪事證明確，犯
    行洵堪認定，應依法論科。
三、查海洛因、甲基安非他命分係毒品危害防制條例第2條第2項
    第1款、第2款所定之第一級、第二級毒品，核被告所為係犯
    毒品危害防制條例第10條第1項、第2項之施用第一級、第二
    級毒品罪。被告持有第一級毒品海洛因及第二級毒品甲基安
    非他命之低度行為，應為施用第一級、第二級毒品之高度行
    為所吸收，不另論罪。被告先後所犯上開2罪，犯意各別，
    行為互殊，應予分論併罰。又被告有犯罪事實欄所示論罪科
    刑執行完畢情形，有臺灣高等法院被告前案紀錄表乙份附卷
    足憑，其於前案執行完畢後5 年內，故意再犯本件有期徒刑
    以上之罪，均為累犯，各依刑法第47條第1 項加重其刑。爰
    審酌被告曾有施用毒品之前科仍不知戒除，惟犯罪後坦承犯
    行，且所犯之施用毒品犯行乃戕害自己身心健康，並未危及
    他人等一切情狀，分別量處如主文所示之刑，併定其應執行
    之刑。
四、至扣案之第一級毒品海洛因1小包（淨重：0.703公克，取樣
    0.0033公克，餘重0.6997公克）併同無法與之完全析離之海
    洛因分裝袋1 只，為查獲之毒品，應依毒品危害防制條例第
    18條第1 項前段規定宣告沒收銷燬之。
據上論斷，應依刑事訴訟法第273 條之1 第1 項、第299 條第1
項前段，毒品危害防制條例第10條第1 項、第2 項、第18條第1
項前段，刑法第11條前段、第47條第1項、第51條第5 款，判決
如主文。
本案經檢察官李辛茹到庭執行職務。
中    華    民    國    98    年    10    月    30    日
                  刑事第四庭法  官  周霙蘭
以上正本證明與原本無異。
如不服本判決應於收受送達後10日內向本院提出上訴書狀，並應
敘述具體理由；其未敘述上訴理由者，應於上訴期間屆滿後20日
內向本院補提理由書(均須按他造當事人之人數附繕本)「切勿逕
送上級法院」。
中    華    民    國    98    年    10    月    30    日
                            書記官  莊智凱
附錄論罪法條
毒品危害防制條例第10條第1項、第2項
施用第一級毒品者，處 6 月以上 5 年以下有期徒刑。
施用第二級毒品者，處 3 年以下有期徒刑。


司法院資訊處製作；財團法人民間司法改革基金會備份。
